臺灣臺北地方法院刑事判決　　　　　　　 96年度易字第617號
公　訴　人　臺灣臺北地方法院檢察署檢察官
被　　　告　甲○○
上列被告因違反商標法案件，經檢察官提起公訴（96年度偵字第
2253號），被告於本院準備程序進行中為有罪之陳述，由本院合
議庭裁定由受命法官獨任以簡式審判程序審理，判決如下：
    主  文
甲○○明知為未得商標權人同意，於同一商品，使用相同之註冊
商標商品而販賣，處拘役伍拾日，如易科罰金，以新台幣壹仟元
折算壹日。扣案之仿冒「POLO Ralph Lauren」商標男飾上衣參
佰參拾捌件、仿冒「POLO Ralph Lauren」商標女飾上衣貳佰陸
拾貳件、仿冒「TOMMY HILFIGER」商標男飾上衣壹佰零伍件、仿
冒「TOMMY HILFIGER」商標女飾上衣壹佰拾柒件，均沒收。
    事  實
一、甲○○明知如附表所示之POLO Ralph Lauren及圖、TOMMY
    HILFIGER及圖等商標圖樣，係由美商波露/羅蘭公司有限合
    夥、唐美希緋格許可公司等向經濟部智慧財產局登記註冊取
    得商標專用權（註冊證號、指定使用商品名稱、商標專用期
    間均如附表所示），現均在專用期間，非經上開公司等授權
    或同意，不得於同一商品使用相同或類似之商標圖樣，亦不
    得販賣、意圖販賣而陳列；竟基於販賣仿冒商標商品之不確
    定犯意，於民國95年8月間，向臺北市松山地區不詳人士，
    以每件約新臺幣（下同）200元至300元不等價格，明知可能
    係仿冒商標商品仍予販入擅自使用上開公司商標衣服商品後
    ，旋在臺北市大安區○○○路○段75號1樓，以每件800至900
    百元不等之價格，向不特定人販賣仿冒商標商品。嗣於95年
    8 月15日下午3時20分許，經警持本院核發之搜索票在上址
    查獲，並扣得仿冒「POLO Ralph Lauren」商標男飾上衣338
    件、仿冒「POLO Ralph Lauren」商標女飾上衣262件、仿冒
    「TOMMY HILFIGER」商標男飾上衣105件、仿冒「TOMMY HI
    LFIGER」商標女飾上衣117件。
二、案經美商波露/羅蘭公司有限合夥委任陳和貴、吳婷婷、楊
    敏玲律師代理告訴及臺北縣政府警察局汐止分局報請臺灣臺
    北地方法院檢察署檢察官偵查起訴。
    理  由
一、本件被告甲○○所犯販賣仿冒商標商品罪，係非死刑、無期
    徒刑、最輕本刑三年以上有期徒刑之罪，亦非高等法院管轄
    之第一審案件，其於本院準備程序進行中，就被訴事實為有
    罪之陳述，經法官告知簡式審判之旨，並聽取檢察官、被告
    之意見後，本院合議庭裁定由受命法官獨任進行簡式審判程
    序，是本件之證據調查，依刑事訴訟法第273條之2規定，不
    受同法第159條第1項、第161條之2、第161條之3、第163條
    之1及第164條至第170條規定之限制，合先敘明。
二、上揭事實，業經被告甲○○於警詢、偵查及本院審理中坦白
    承認，核與證人吳婷婷、李連美、劉淑鳳於警詢中所證述之
    情節相符，復有臺北縣政府警察局汐止分局搜索扣押筆錄、
    扣押物品目錄表、中華民國商標註冊證影本、扣案仿冒商標
    襯衫照片15張、發票影本1張、台灣迪生股份有限公司鑑定
    報告書影本（仿冒「POLO Ralph Lauren」商標部分）、搜
    索現場照片11張、證人劉淑鳳所出具之真偽品鑑定報告（仿
    冒「TOMMY HILFIGER」商標部分）及經濟部智慧財產局商標
    資料檢索服務資料等在卷可稽，並有上揭扣案之仿冒商標上
    衣可資佐證，是被告之任意性自白經前開證據補強，要與事
    實相符。本件事證已明確，被告犯行洵堪認定，應予依法論
    科。
三、核被告甲○○所為，係犯商標法第82條販賣仿冒商標商品罪
    。被告意圖販賣而陳列仿冒商標商品之低度行為，為販賣仿
    冒商標商品之高度行為所吸收，不另論罪。又刑事法若干犯
    罪之行為態樣，本質上原具有反覆、延續實行之特徵，立法
    時既予特別歸類，定為犯罪構成要件之行為要素，則行為人
    基於概括之犯意，在密切接近之一定時、地持續實行之複次
    行為，倘依社會通念，於客觀上認為符合一個反覆、延續性
    之行為觀念者，於刑法評價上，即應僅成立一罪，俾免有重
    複評價、刑度超過罪責與不法內涵之疑慮；學理上所稱「集
    合犯」之職業性、營業性或收集性等具有重複特質之犯罪均
    屬之，例如經營、從事業務、收集、販賣、製造、散布等行
    為概念者是，此有最高法院95年度台上字第1079號判決意旨
    可資參照。被告販賣前揭仿冒商標商品之營業性行為，係在
    密集期間內以相同之方式持續進行，未曾間斷，是此販賣仿
    冒商標商品之犯行，即具有反覆、延續實行之特徵，從而在
    行為概念上，縱有多次販賣之舉措，仍應評價認係包括一罪
    之集合犯。被告同時販賣2種以上之仿冒商標商品，係以一
    販賣行為而侵害數商標權人之法益，為想像競合犯。爰審酌
    被告並無任何前科紀錄，有臺灣高等法院被告前案紀錄表一
    份在卷可查，足見其素行尚稱良好，又被告係因貪圖小利而
    販賣仿冒商標商品，對商標權人造成之損害難謂非微，惟念
    其犯罪後坦承犯行，態度尚可等一切情狀，量處如主文所示
    之刑，並諭知易科罰金之折算標準。扣案之仿冒「POLO  Ra
    lph Lauren」商標男飾上衣338件、仿冒「POLO Ralph Lau
    ren」商標女飾上衣262件、仿冒「TOMMY HILFIGER」商標男
    飾上衣105件、仿冒「TOMMY HILFIGER」商標女飾上衣117
    件，均應依商標法第83條規定宣告沒收。
據上論斷，應依刑事訴訟法第273條之1第1項、第299條第1項前
段，商標法第82條、第83條，刑法第11條前段、第55條、第41條
第1項前段，判決如主文。
本案經檢察官林禎瑩到庭執行職務
中　　華　　民　　國　　96　　年　　5 　　月　　9 　　日
　　　　　　　　　刑事第十庭    法　官　林春鈴
以上正本證明與原本無異。
如不服本判決，應於判決送達後10日內，向本院提出上訴狀。
　　　　　　　　　　　　　　　　書記官　羅欣宜
中　　華　　民　　國　　96　　年　　5 　　月　　9 　　日
附錄本案論罪科刑法條全文：
商標法第81條
未得商標權人或團體商標權人同意，有下列情形之一者，處三年
以下有期徒刑、拘役或科或併科新臺幣二十萬元以下罰金：
　一、於同一商品或服務，使用相同之註冊商標或團體商標者。
　二、於類似之商品或服務，使用相同之註冊商標或團體商標，
      有致相關消費者混淆誤認之虞者。
　三、於同一或類似之商品或服務，使用近似於其註冊商標或團
      體商標之商標，有致相關消費者混淆誤認之虞者。
商標法第82條
明知為前條商品而販賣、意圖販賣而陳列、輸出或輸入者，處一
年以下有期徒刑、拘役或科或併科新臺幣五萬元以下罰金。
附表：
